臺灣臺中地方法院刑事判決　　　　　　　　　　　　　九十一年度自字第五四二號
　　自　訴　人　戊○○○○有限公司　設桃園縣中壢市○○路四○○號二一樓之一
　　代　表　人　謝振明
　　代　理　人　丙○○
　　代　理　人　丁○○
　　被　　　告　欣鎰電器有限公司　　設臺中縣龍井鄉○○路六六號
　　兼右代表人　乙○○
　　被　　　告　甲○○
右列被告等因違反著作權法案件，經自訴人提起自訴，本院判決如左：
    主  文
欣鎰電器有限公司之代表人、從業人員，因執行業務，犯著作權法第九十三條第三款
之罪，科罰金新台幣伍萬元。
乙○○、甲○○共同以明知為侵害著作權之物，意圖營利而交付之方法侵害他人之著
作權，各處有期徒刑參月，如易科罰金，均以參佰元折算壹日。
    事  實
一、欣鎰電器有限公司（下稱欣鎰公司）設於臺中縣龍井鄉○○村○○路六六號，公
    司之營業內容為販售點唱機等電器設備，乙○○為該公司之代表人，甲○○為乙○○之妻，亦在該公司從事販售電器設備等工作。乙○○、甲○○二人基於犯意
    之聯絡，均明知該公司於民國（下同）九十一年二、三月間某日，在上開公司營
    業場所，向真實姓名、年籍均不詳之林姓成年男子，以新臺幣（下同）一萬二千
    八百元之代價，購得帝騰廠牌，ＤＥＭＡＤＭ─六○○型號點唱機一臺，並附有
    ＶＣＤ影音光碟片二片及點歌本。而該點唱機所附送含有「心雨」等如附表所示
    歌曲音樂著作之ＶＣＤ影音光碟二片，係未經如附表所示歌曲音樂著作之著作權
    財產權人戊○○○○有限公司（下稱摩那園公司）同意而擅自重製之盜版ＶＣＤ
    影音光碟片，竟意圖散布而將該光碟片及點唱機陳列於上述欣鎰公司之營業場所
    。嗣於民國（下同）九十一年五月十一日，為摩那園公司之人員至上址查訪時得
    知，並以一萬四千五百元之價格，向乙○○、甲○○二人購買前揭帝騰點唱機及
    附贈前揭盜版光碟二片、點唱簿一本，始知悉上情。
二、案經摩那園公司提起自訴。
    理  由
一、訊據被告欣鎰公司之代表人兼被告乙○○於本院審理時坦承：被告公司確曾於前
    揭時、地購入上開帝騰點唱機及該點唱機附有該盜版ＶＣＤ影音光碟片，並將之
    陳列於公司前開營業場所，及將該點唱機暨所附具之盜版ＶＣＤ光碟片二片以一
    萬四千五百元之價格出售；被告甲○○亦坦承：其於上開時、地販售該點唱機，
    自訴人所提出之三聯單收據上之品名、金額、數量係由其記載等事實不諱，核與
    自訴人代理人丙○○、丁○○於本院審理時指述之情節相符，且有卷附之蒐證錄
    影帶所翻攝之現場照片數幀、三聯單收據、保證書、被告公司名片等附卷足憑。
    惟被告等均矢口否認有何違反著作權法之犯行，辯稱：該ＶＣＤ影音光碟片係買
    入點唱機時廠商所附贈的，該ＶＣＤ影音光碟片中共有一萬多首歌曲，有無經過
    授權，其等並不清楚，且並非販賣該等盜版ＶＣＤ影音光碟片云云。然查：上開
    ＶＣＤ影音光碟片內確有「心雨」等如附表所示歌曲音樂著作乙節，有由自訴人
    公司之人員於前揭時、地向被告公司購買時，由被告乙○○、甲○○為自訴人公
    司人員介紹該臺點唱機時，當場播放示範該ＶＣＤ影音光碟片所有歌曲點播情形
    翻拍之照片三幀、現場蒐證錄影帶乙捲及點唱簿一本在卷足憑。又附表所示之「
    心雨」等詞曲音樂著作，係自訴人公司享有音樂著作財產權，亦有自訴人公司所
    提出之內政部著作權登記簿謄本影本、著作財產權讓與合約書影本數紙在卷可佐
    。而本案系爭之光碟片外觀，並無任何標識曾經著作權人授權之文字，以證明係
    合法版權品，有卷附之光碟片照片乙幀足參，且經本院當庭勘驗屬實，顯與享有
    著作權之正版音樂著作ＶＣＤ影音光碟片標識其合法來源之習慣迥異，則一般人
    一望即知為非法重製之物品，況被告乙○○於本院審理時坦承：其公司亦有販賣
    其他廠牌之點唱機等語，被告等既為從事販售相關電器設備業務之人，更應有此
    等認識。再上開盜版ＶＣＤ影音光碟片內之歌曲僅該臺點唱機始得以讀取，其他
    機器僅能讀取畫面，無法讀取歌曲內容乙節，此經自訴代理人丁○○於本院審理
    時指述綦詳，亦為被告乙○○所是認，則該等ＶＣＤ影音光碟片確係未經音樂著
    作權人同意授權而擅自重製之物品，允無疑義。而被告等將前揭點唱機及盜版Ｖ
    ＣＤ影音光碟片陳列於公司之營業場所，並將點唱機及該點唱機之配件即盜版光
    碟片共同放置，則其有於銷售時用以附贈予客人之意；另被告等係以一萬二千八
    百元之代價購入該點唱機及盜版光碟片，再以一萬四千五百元之價格出售，則顯
    有營利之意圖甚明。是被告等前揭所辯，尚不足採信。本件事證明確，被告等犯
    行洵堪認定，應予依法論科。
二、被告欣鎰公司之代表人即被告乙○○、從業人員即被告甲○○於前開時、地販售
    帝騰點唱機及附贈系爭盜版ＶＣＤ影音光碟片二片所為，被告乙○○、甲○○均
    係犯著作權法第九十三條第三款之以同法第八十七條第二款之明知侵害著作權之
    物意圖營利而交付罪；就被告欣鎰公司部分，被告公司之代表人及從業人員即被
    告乙○○、甲○○，因執行業務，而基於營利之意圖交付該點唱機及所附之盜版
    ＶＣＤ影音光碟片，應論以著作權法第九十三條第三款之以同法第八十七條第二
    款之明知侵害著作權之物意圖營利而交付罪，被告公司應依同法第一百零一條第
    一項規定科以該條款所定之罰金。被告乙○○、甲○○二人間，有犯意之聯絡，
    行為之分擔，均為共同正犯。被告等意圖散布而陳列侵害著作權之物之低度行為
    ，為其交付侵害著作權之物之高度行為所吸收，不另論罪。爰審酌被告公司及被
    告二人於本院審理迄今仍未賠償自訴人之損害、本件侵害自訴人著作財產權之物
品數量僅一臺點唱機及二片盜版ＶＣＤ影音光碟、被告二人所得之利潤甚微，對
    自訴人所造成之損害尚稱非鉅等情狀，各量處如主文所示之刑，就被告乙○○、
    甲○○部分併諭知易科罰金之折算標準，以示懲儆。
據上論斷，應依刑事訴訟法第三百四十三條、第二百九十九條第一項前段，著作權法
第九十三條第三款、第一百零一條第一項，刑法第十一條前段、第二十八條、第四十
一條第一項前段，罰金罰鍰提高標準條例第二條，判決如主文。
中      華      民      國      九十一      年      十二    月  十六    日
                                     臺灣臺中地方法院刑事第六庭
                                         法  官  劉麗瑛
右正本證明與原本無異。
如不服本判決，應於送達後十日內向本院提出上訴狀（須附繕本），上訴於臺灣高等
法院臺中分院。
                                         書記官
中      華      民      國      九十一      年      十二    月  十六    日
附錄論罪科刑法條
著作權法第九十三條
有下列情形之一者，處二年以下有期徒刑，得併科新台幣十萬元以下罰金︰
一  侵害第十五條至第十七條規定之著作人格權者。
二  違反第七十條規定者。
三  以第八十七條各款方法之一侵害他人之著作權者。
著作權法第一百零一條
法人之代表人、法人或自然人之代理人、受雇人或其他從業人員，因執行業務，犯第
九十一條至第九十六條之罪者，除依各該條規定處罰其行為人外，對該法人或自然人
亦科各該條之罰金。
對前項行為人、法人或自然人之一方告訴或撤回告訴者，其效力及於他方。
